臺灣桃園地方法院刑事判決
110年度金訴字第120號
公  訴  人  臺灣桃園地方檢察署檢察官 
被      告  邱世民



            陳欽沅




上列被告因詐欺等案件，經檢察官提起公訴(109年度偵字第6038
、9151、21318號)，被告於本院準備程序進行中，就被訴事實為
有罪之陳述，經本院告知簡式審判程序意旨，並聽取當事人之意
見後，合議庭裁定由受命法官獨任依簡式審判程序審理，判決如
下：
    主  文
丁○○犯如附表一編號1、2、5「罪名、宣告刑及沒收」欄所示之
罪，各處如附表一編號1、2、5「罪名、宣告刑及沒收」欄所示
之刑（含沒收）。上開所處不得易服社會勞動之刑（即附表一編
號1、2部分），應執行有期徒刑壹年拾月。
庚○○犯如附表一編號3、4「罪名、宣告刑及沒收」欄所示之罪，
各處如附表一編號3、4「罪名、宣告刑及沒收」欄所示之刑（含
沒收）。應執行有期徒刑壹年陸月。
    事  實
一、丁○○(所犯如附表二編號4所示加重詐欺取財之犯行，已由臺
    灣桃園地方檢察署，下稱桃園地檢署，檢察官以109年度偵
    字第21318號移送本院他股併案審理，是就丁○○之本案審理
    範圍，僅限於事實欄一即附表二編號1、2所示加重詐欺取財
    與事實欄二所示幫助洗錢等犯行)、庚○○(與丁○○各自所犯參
    與犯罪組織罪嫌，均經臺灣基隆地方檢察署檢察官以108年
    度偵字第4984、5329、5497號另行起訴）於民國108年8月起
    ，加入姜東佑、綽號「老闆」之葉明頎(已歿)、姓名年籍均
    不詳綽號「螞蟻」之男子、姓名年籍均不詳綽號「小米粉」
    之男子等人所組成之詐欺集團(無證據證明有未滿18歲之人)
    ，而由丁○○、葉明頎擔任車手頭、庚○○擔任車手，姜東佑擔
    任招募人，「螞蟻」、「小米粉」擔任收水，丁○○、庚○○可
    從中取得款項金額2%、3%作為報酬。嗣丁○○、庚○○、甲○○(
    後一人已由本院另行審結)與上述之人意圖為自己不法之所有
    ，各基於行使偽造公文書、三人以上共同冒用政府機關及公
    務員名義詐欺取財、以不正方法由自動付款設備取得他人之
    物、洗錢之犯意聯絡，由丁○○提供其所有之永豐商業銀行(下
    稱永豐銀行)帳號000-00000000000000號帳戶(下稱丁○○之永
    豐銀行帳戶)、渣打國際商業銀行(下稱渣打銀行)帳號000-0
    0000000000000號帳戶(下稱丁○○之渣打銀行帳戶)，庚○○提
    供其所有之合作金庫商業銀行(下稱合作金庫)帳號000-0000
    000000000號帳戶(下稱庚○○之合庫銀行帳戶)，甲○○提供其
    所有之永豐銀行帳號000-00000000000000號帳戶(下稱甲○○
    之永豐銀行帳戶)，再由詐欺集團所屬之成員於附表二「行
    使詐術之時間及方式」欄所示時間，分別向附表二「被害人
    」欄所示之人，施以各如附表二「行使詐術之時間及方式」
    欄所示詐術，致如附表二「被害人」欄所示之人陷於錯誤，
    而依指示各於附表二「交付之金融物品或匯款之銀行帳戶」
    欄所示時間，匯款或交付如附表二「交付之金融物品或匯款
    之銀行帳戶」欄所示款項、提款卡，旋由附表二「提款人」
    欄所示車手，於附表二「提款時間、地點及金額」欄所示時
    間、地點，持附表二「交付之金融物品或匯款之銀行帳戶」
    欄所示帳戶存摺、提款卡，領取如附表二「提款時間、地點
    及金額」欄所示款項，隨即轉交附表二「提款後轉交之上游
    成員」欄所示之人，丁○○、庚○○亦因此獲得新臺幣(下同)4
    萬0,400元、4萬2,900元之報酬。
二、丁○○基於幫助詐欺取財及洗錢之犯意，於108年8月間某日，
    在桃園市楊梅區行善路上85°C咖啡店附近，向庚○○收取其合
    庫銀行帳戶之存摺、提款卡及密碼，將之轉交與葉明頎。嗣
    葉明頎取得庚○○合庫銀行帳戶之存摺、提款卡及密碼，與其
    所屬之詐欺集團其他成員於附表二編號3「行使詐術之時間
    及方式」欄所示時間，向乙○○施以如附表二編號3「行使詐
    術之時間及方式」欄所示詐術，致乙○○陷於錯誤，而依指示
    於108年9月4日、9月5日匯款100萬元、56萬元至庚○○之合庫
    銀行帳戶，旋由庚○○於附表二編號3「提款時間、地點及金
    額」欄所示時間、地點，持其合庫銀行帳戶存摺臨櫃領取如
    附表二編號3「提款時間、地點及金額」欄所示款項，隨即
    轉交附表二編號3「提款後轉交之上游成員」欄所示之人，
    並順利掩飾、隱匿上開犯罪所得之去向、所在。
三、案經辛○○、戊○○、己○○訴由桃園市政府警察局中壢分局、大
    園分局報告，暨乙○○訴由高雄市政府警察局鼓山分局報告臺
    灣高雄地方檢察署呈請臺灣高等檢察署檢察長令轉桃園地檢
    署檢察官偵查起訴。
    理  由
一、按簡式審判程序之證據調查，不受第159條第1項之限制，刑
    事訴訟法第273條之2定有明文，是於行簡式審判程序之案件
    ，被告以外之人於審判外之陳述，除有其他不得作為證據之
    法定事由外，應認具有證據能力。本件所援引被告丁○○、庚○○以外之人於審判外之陳述，因本案採行簡式審判程序，復
    無其他不得作為證據之法定事由，依上說明，應認均具有證
    據能力。
二、訊據被告丁○○對於事實欄一即附表二編號1、2與事實欄二、
    被告庚○○對於事實欄一即附表二編號3、4坦承不諱(見6038
    號偵字卷第97-101頁；9151號偵字卷第95-98頁、218-220頁
    ；237號審金訴卷第134-136頁；120號金訴卷第304-305頁、
    404-405頁、413-415頁)，核與證人即共犯姜東佑、告訴人
    辛○○、戊○○、己○○於警詢時、告訴人乙○○於警詢及偵查中之
    證述情節相符(見29660號偵字卷第22-26頁、35-37頁；2131
    8號偵字卷第31-35頁、111-116頁、401-403頁；鼓山分局刑
    事偵查卷宗第21-24頁；2914號偵字卷第81-83頁)，並有內
    政部警政署反詐騙紀錄表4張、受理詐騙帳戶通報警示簡便
    格式表6張、金融機構聯防機制通報單4張、辛○○彰化銀行匯
    款回條聯影本2張、丁○○之渣打銀行帳戶開戶基本資料暨活
    期性存款歷史明細查詢1份、戊○○郵政跨行匯款申請書影本1
    張、戊○○臺北地檢署分案申請書影本1張、戊○○臺北地檢署
    公證科收據影本1張、丁○○在渣打銀行環北、新明分行臨櫃
    提領監視器畫面3張、丁○○之永豐銀行帳戶客戶基本資料表
    暨交易明細查詢1份、乙○○合作金庫銀行存款憑條1張、乙○○
    郵政跨行匯款申請書1張、庚○○之合庫銀行帳戶客戶基本資
    料表暨歷史交易明細查詢結果1份、甲○○之永豐銀行帳戶客
    戶基本資料表暨交易明細查詢1份、己○○上海儲匯商業銀行(
    下稱上海銀行)帳戶交易明細查詢1張、庚○○在合作金庫中壢
    分行臨櫃提款監視器畫面4張、甲○○在永豐銀行內壢分行臨
    櫃提款監視器畫面4張、乙○○台北地檢署監管科調查執行書
    影本2張、乙○○台北地檢署監管科收據影本3張、乙○○臺灣臺
    北地方法院檢察署刑事傳票影本1張、己○○郵局帳戶客戶歷
    史交易清單1張、桃園市政府警察局中壢分局刑案現場勘查
    報告1份(含己○○台灣台北地檢署監管科收據翻拍照片，與丁○○、庚○○在銀行、超商提領款項之監視器畫面…等)在卷可稽
    (見29660號偵字卷第27-32頁、41-47頁、53頁、55-61頁、6
    7-69頁；6038號偵字卷第169頁；21318號偵字卷影卷第67-6
    9頁、149-176頁、215頁；鼓山分局刑案偵查卷宗第30-47頁
    、58頁、60頁、63-65頁；9151號偵字卷第347頁)，足認被
    告二人上開任意性自白與事實相符，確屬可採。本案事證明
    確，被告二人犯行堪以認定，均應依法論科。
三、論罪科刑：
　㈠罪名：
　⒈詐欺集團用以詐騙告訴人戊○○、乙○○、己○○如附表三至五所
    示文書，其上標印有「臺灣臺北地方法院檢察署印」、「臺
    灣臺北地方法院印」、「檢察官黃敏昌」、「檢察官吳文正
    」或「書記官康敏郎」之偽造印文，形式上均已表明係國家
    司法機關、公務員所出具，且該等文書內容涉及刑事案件偵
    辦及財產清查，均與犯罪偵查事項有關，自有表彰該公務員
    本於職務而製作之意，就不熟悉檢察組織之一般民眾，仍有
    誤信該等文書為公務員職務上所製作真正文書之危險，且該
    等文書既標印有「臺北地檢署公證科」、「台北地檢署監管
    科」、「臺灣臺北地方法院檢察署」等機關公署之字樣，並
    加蓋表徵公務機關之偽造「臺灣臺北地方法院檢察署印」之
    印文，在客觀上已足使人誤為公文書，是依上揭說明，該等
    文書自屬公文書無疑。至於該等文書上「檢察官黃敏昌」、
    「檢察官吳文正」、「書記官康敏郎」印記，則屬代替簽名
    之一般印文，且影本與原本之作用相同，詐欺集團縱係以傳
    真列印之方式，影印出上開文書之影本，偽造如附表三至五
    所示之公文書，仍應論以偽造公文書罪。
　⒉刑法第339條之2第1項之以不正方法由自動付款設備取得他人
    之物罪，其所謂「不正方法」，係泛指一切不正當之方法而
    言，並不以施用詐術為限，例如以強暴、脅迫、詐欺、竊盜
    或侵占等方式取得他人之提款卡及密碼，再冒充本人由自動
    提款設備取得他人之物，或以偽造他人之提款卡由自動付款
    設備取得他人之物等等，均屬之(最高法院94年度台上字第4
    023號判決意旨可資參照)。被告庚○○持以領取如附表二編號
    4「提款時間、地點及金額」欄所示款項之提款卡及密碼，
    雖是由告訴人己○○交付被告庚○○所屬之詐欺集團其他成員，
    且是被告庚○○於提款時輸入正確之密碼，惟告訴人己○○係受
    詐騙而交付上開提款卡及密碼，當無可能同意或授權詐欺集
    團提領款項，顯見詐欺集團違反告訴人己○○之意思，是依上
    開說明，即屬刑法第339之2第1項所謂之「不正方法」甚明
    。
　⒊核被告丁○○所為，就事實欄一即附表二編號1部分，係犯刑法
    第339條之4第1項第1款、第2款之三人以上共同冒用政府機
    關及公務員名義詐欺取財罪、洗錢防制法第14條第1項之一
    般洗錢罪；另就事實欄一即附表二編號2部分，係犯刑法第2
    16條、第211條之行使偽造公文書罪、第339條之4第1項第1
    款、第2款之三人以上共同冒用政府機關及公務員名義詐欺
    取財罪、洗錢防制法第14條第1項之一般洗錢罪：再就事實
    欄二部分，係犯刑法第30條、第339條第1項之幫助詐欺取財
    罪，及刑法第30條、洗錢防制法第14條第1項之幫助一般洗
    錢罪。
　⒋核被告庚○○所為，就事實欄一即附表二編號3部分，係犯刑法
    第216條、第211條之行使偽造公文書罪、第339條之4第1項
    第1款、第2款之三人以上共同冒用政府機關及公務員名義詐
    欺取財罪、洗錢防制法第14條第1項之一般洗錢罪；另就事
    實欄一即附表二編號4部分，係犯刑法第216條、第211條之
    行使偽造公文書罪、第339條之4第1項第1款、第2款之三人
    以上共同冒用政府機關及公務員名義詐欺取財罪、第339條
    之2第1項之以不正方法由自動付款設備取得他人之物罪、洗
    錢防制法第14條第1項之一般洗錢罪。以上二人所屬之詐欺
    集團偽造公印文、印文之行為，係偽造公文書之階段行為，
    偽造公文書進而持以行使，其偽造之低度行為應為行使之高
    度行為所吸收，均不另論罪。
　㈡共犯：
　　共同實施犯罪行為之人，在合同意思範圍以內，各自分擔犯
    罪行為之一部，相互利用他人之行為，以達其犯罪之目的者
    ，即應對於全部所發生之結果，共同負責；又共同正犯之成
    立，祇須具有犯意之聯絡及行為之分擔，既不問犯罪動機起
    於何人，亦不必每一階段犯行，均須參與(最高法院28年上
    字第3110號、34年上字第862號判例意旨可資參照)。又共同
    正犯之意思聯絡，原不以數人間直接發生者為限，若有間接
    之聯絡者，亦包括在內，如甲分別邀約乙、丙犯罪，雖乙、
    丙間彼此並無直接之聯絡，亦無礙於其為共同正犯之成立(
    最高法院77年台上字第2135號判例意旨亦可參照)。是以，
    行為人參與構成要件行為之實施，並不以參與構成犯罪事實
    之全部或始終參與為必要，即使僅參與構成犯罪事實之一部
    分，或僅參與某一階段之行為，亦足以成立共同正犯。查本
    案詐欺集團成員間分工細緻明確，被告丁○○、庚○○雖未自始
    至終參與各階段之犯行，但就渠所參與之本案詐欺集團運作
    ，係擔任提款車手前往領取詐欺所得，並將所提領之不法所
    得經由「螞蟻」上繳至所屬之詐欺集團，是被告2人既可預
    見詐欺集團之運作模式，明知詐欺集團係先向告訴人辛○○、
    戊○○、乙○○、己○○施以詐術後，由渠等二人提領自己或己○○
    銀行帳戶內之詐欺款項，藉以取得告訴人四人之財物，再由
    被告二人將渠提領之詐欺所得交予「螞蟻」層轉繳回詐欺集
    團上游，應係以自己犯罪之意思，加入上述詐欺集團，並分
    擔上開工作，堪認係在合同意思範圍內，各自分擔犯罪行為
    之一部，並相互利用他人之行為，共同達成不法所有之詐欺
    取財犯罪目的，再從中獲取利潤、賺取報酬，是被告二人與
    「螞蟻」暨其他成員所共組之詐欺集團，係在共同犯罪意思
    之聯絡下，相互分工，而參與上揭犯行，自應就其他詐欺集
    團成員實行之行為，共同負責。縱然被告二人僅直接與「螞
    蟻」或葉明頎聯繫，揆諸上揭說明，仍應就所參與之犯行，
    對於全部所發生之結果，共同負責。被告丁○○與「螞蟻」暨
    所屬之其他詐欺集團成員就事實欄一即附表二編號1、2所示
    犯行，被告庚○○與「螞蟻」暨所屬之其他詐欺集團成員就事
    實欄一即附表二編號3所示犯行，被告庚○○與同案被告丁○○
    暨所屬之其他詐欺集團成員就事實欄一即附表二編號4所示
    犯行，各有犯意聯絡及行為分擔，為共同正犯。
　㈢罪數：
　⒈按加重詐欺罪係侵害個人財產法益之犯罪，其罪數之計算，
    當於所侵害之法益是否同一之外，猶應以被害人(個人法益)
    是否同一，作為判斷準據之一項(最高法院108年度台上字第
    2123號判決可資參照)，是受詐騙之人未必僅有一次匯款紀
    錄，而在同一次遭受詐騙過程中，亦有單一被害人將一個或
    多個帳戶內之款項，分散轉帳匯款入詐欺正犯指示之多個帳
    戶，或先後一日、多日一再匯款至同一帳戶者，故而若以被
    告提款日期、次數，或所提領帳戶之匯款轉入次數，作為評
    價詐欺取財既遂犯行之罪數，恐嫌失當。查告訴人辛○○有如
    附表二編號1所示二次匯款至被告丁○○之渣打、永豐銀行帳
    戶，告訴人乙○○另有如附表二編號3所示二次匯款至被告庚○○之合庫銀行帳戶之舉止，然據渠等二人陳稱係依詐欺集團
    成員之指示分別多次匯款，足認此為被告丁○○、庚○○、「螞
    蟻」暨其所屬詐欺集團基於單一犯意，於密接時、空，侵害
    同一法益之接續行為，於接續時間內，接續對上開告訴人辛○○、乙○○施以詐術，使告訴人辛○○、乙○○陷於錯誤而分次匯
    入款項至上開銀行帳戶內，應論以接續犯之一罪。
　⒉被告丁○○就事實欄一即附表二編號1所犯三人以上共同冒用政
    府機關及公務員名義詐欺取財、一般洗錢，另就事實欄一即
    附表二編號2所犯行使偽造公文書、三人以上共同冒用政府
    機關及公務員名義詐欺取財、一般洗錢；被告庚○○就事實欄
    一即附表二編號3所犯行使偽造公文書、三人以上共同冒用
    政府機關及公務員名義詐欺取財、一般洗錢，另就事實欄一
    即附表二編號4所犯行使偽造公文書、三人以上共同冒用政
    府機關及公務員名義詐欺取財、以不正方法由自動付款設備
    取得他人之物、一般洗錢等犯行，有實行行為局部同一、目
    的單一之情形，為想像競合犯，應依刑法第55條規定，各從
    一重之三人以上共同冒用政府機關及公務員名義詐欺取財罪
    處斷。
　⒊被告丁○○就事實欄二所犯幫助詐欺取財及幫助一般洗錢犯行
    ，係屬一行為觸犯數罪名之想像競合犯，應從一重之幫助一
    般洗錢罪處斷。
　⒋被告丁○○所犯三人以上共同冒用政府機關及公務員名義詐欺
    取財二罪、幫助一般洗錢一罪，庚○○所犯三人以上共同冒用
    政府機關及公務員名義詐欺取財二罪間，犯意各別、行為互
    殊，均應分論併罰。
　㈣刑之減輕：
　⒈被告丁○○就事實欄二部分，係以幫助之意思，參與構成要件
    以外之行為，為幫助犯，其所犯情節較正犯輕微，爰依刑法
    第30條第2項規定，依正犯之刑減輕之；且所犯既係洗錢防
    制法第14條第1項之一般洗錢罪，已於偵查及本院審判中自
    白犯罪，應依洗錢防制法第16條第2項規定，減輕其刑，並
    遞減之。
　⒉想像競合犯之處斷刑，本質上係「刑之合併」。其所謂從一
    重處斷，乃將想像競合犯組成之評價上數罪，合併為科刑一
    罪，其所對應之刑罰，亦合併其評價上數罪之數法定刑，而
    為一個處斷刑。易言之，想像競合犯侵害數法益者皆成立犯
    罪，論罪時必須輕、重罪併舉論述，同時宣告所犯各罪名，
    包括各罪有無加重、減免其刑之情形，亦應說明論列，量刑
    時併衡酌輕罪部分量刑事由，評價始為充足，然後依刑法第
    55條前段規定「從一重處斷」，非謂對於其餘各罪可置而不
    論。因此，法院決定處斷刑時，雖以其中最重罪名之法定刑
    ，做為裁量之準據，惟於裁量其輕重時，仍應將輕罪合併評
    價在內(最高法院108年度台上字第4405、4408號判決意旨可
    資參照)。洗錢防制法第16條第2項規定「犯前二條之罪，在
    偵查或審判中自白者，減輕其刑。」。準此，被告丁○○就事
    實欄一即附表二編號1、2部分，被告庚○○就事實欄一即附表
    二編號3、4部分於審判中均自白一般洗錢犯行，依上開規定
    原應減輕其刑，雖其一般洗錢罪係屬想像競合犯其中之輕罪
    ，惟本院於後述量刑時仍當一併衡酌該部分減輕其刑事由，
    附此說明。
　㈤量刑：
　　爰以行為人之責任為基礎，審酌被告丁○○、庚○○不思以合法
    途徑賺取錢財，竟參與詐欺集團之分工，助長詐騙歪風，利
    用人民對於公務人員及司法人員之信賴而為詐騙犯行，嚴重
    危害社會秩序，破壞人心信任，並造成告訴人辛○○、戊○○、
    乙○○、己○○財產損失非微，且被告丁○○將同案被告庚○○之合
    庫銀行帳戶存摺、提款卡交與葉明頎供詐欺、洗錢犯罪使用
    ，影響社會治安及金融交易秩序，並使從事詐欺犯罪之人藉
    此輕易於詐騙後取得財物、製造金流斷點，隱匿詐欺犯罪所
    得之去向，導致檢警難以追緝，增加被害人尋求救濟之困難
    ，所為非是；惟念及被告丁○○、庚○○坦承犯行，犯後態度尚
    可，兼衡被告丁○○、庚○○所述犯罪之動機、目的，擔任較為
    末端取款車手之工作，參與犯罪之程度有限，並非犯罪集團
    之主導者，所獲取之報酬亦非甚高，暨於被告丁○○於本院審
    理時自述國中畢業之智識程度、入監前為貨車司機、經濟勉
    持之生活狀況，被告庚○○於本院審理時自述高中畢業之智識
    程度、目前以打零工為業、經濟不佳之生活狀況(見120號金
    訴卷第415頁）等一切情狀，就各自所犯事實欄一、二部分
    ，分別量處如附表一編號1至5「罪名、宣告刑及沒收」欄所
    示之刑，並就被告丁○○事實欄二部分，諭知罰金如易服勞役
    之折算標準。另本於罪責相當性之要求，在刑罰內、外部性
    界限範圍內，就本案整體犯罪之非難評價、各行為彼此間之
    偶發性、各行為所侵害法益之專屬性或同一性予以綜合判斷
    ，暨斟酌被告二人犯罪行為之不法與罪責程度、對其施以矯
    正之必要性，爰依法酌定被告丁○○(事實欄一即附表二編號1
    、2)、被告庚○○(事實欄一即附表二編號3、4)之應執行刑各
    如主文所示，以資懲儆。
四、沒收：
  ㈠犯罪所生之物：
　⒈附表三至五所示之偽造公文書，已由被告丁○○、庚○○所屬之
    詐欺集團成員交予告訴人戊○○、乙○○、己○○，自非被告二人
    暨其所屬之詐騙集團成員所有，而不予宣告沒收。惟其上既
    蓋有如附表三至五「偽造之公印文及印文」欄所示之公印文
    、印文，應依刑法第219條規定，不問屬於犯人與否，於被
    告二人各自所犯事實欄一所示罪刑項下宣告沒收。
　⒉附表三至五所示之偽造公文書，固有偽造之「臺灣臺北地方
    法院檢察署印」、「臺灣臺北地方法院印」公印文及「檢察
    官黃敏昌」、「檢察官吳文正」、「書記官康敏郎」印文，
    惟偽造印文尚無先偽造印章之必然，亦可能以影印或描繪等
    方式為之，本案既未有該偽造之「臺灣臺北地方法院檢察署
    印」、「臺灣臺北地方法院印」、「檢察官黃敏昌」、「檢
    察官吳文正」、「書記官康敏郎」印章扣案，亦乏其他事證
    證明該二印章確屬存在，爰不予宣告沒收。
　㈡犯罪所得：
　　犯罪所得之沒收或追徵，在剝奪犯罪行為人之實際犯罪所得
    ，其重點在於所受利得之剝奪，故無利得者自不生剝奪財產
    權之問題，是有關共同正犯犯罪所得的之沒收、追繳或追徵
    ，依最高法院最新見解，已經不採共犯連帶說，改由法院視
    具體個案的實際情形而就共犯各人所分得，具有事實上處分
    權限之物，予以個別處理。經查：
　⒈被告丁○○於事實欄一即附表二編號1、2中所領取之款項分別
    為162萬元(計算式：62萬元＋88萬元＋12萬元＝162萬元)、40
    萬元，但是僅有2%作為報酬，業據被告丁○○於偵查中供述在
    卷(見6038號偵字卷第98頁)，是就未經扣案之報酬依序是3
    萬2,400元(計算式：162萬元×2％＝3萬2,400元)、8,000元(計
    算式：40萬元×2％＝8,000元)，即屬被告丁○○本案之犯罪所得
    ，仍應依刑法第38條之1第1項前段、第3項規定，於所犯事
    實欄一即附表二編號1、2所示罪刑項下宣告沒收，並於全部
    或一部不能沒收或不宜執行沒收時，追徵其價額。
　⒉被告庚○○於事實欄一即附表二編號3中所領取之款項係143萬
    元(計算式：80萬元＋63萬元＝143萬元)，但是僅有3%作為報
    酬，業據被告庚○○於警詢時供述在卷(見21318號偵字卷第77
    頁)，是就未經扣案之報酬為4萬2,900元(計算式：162萬元×
    2％＝4萬2,900元)，即屬被告庚○○本案之犯罪所得，仍應依刑
    法第38條之1第1項前段、第3項規定，於所犯事實欄一即附
    表二編號3所示罪刑項下宣告沒收，並於全部或一部不能沒
    收或不宜執行沒收時，追徵其價額。至於事實欄一即附表二
    編號4之犯罪所得3%之報酬，被告庚○○於警詢中陳稱：000-0
    0000000000000、000-0000000000000沒有拿到薪資等語(見2
    1318號偵字卷第77頁)，且本院綜觀卷內事證，亦無證據可
    資證明被告庚○○已就前開財物取得任何利益分配，應不為沒
    收或追徵。
　⒊此外，上述詐騙所得之款項既已交付予詐騙集團，亦無證據
    證明屬被告二人所有或有事實上之共同處分權，尚無從依洗
    錢防制法第18條第1項規定沒收，併此敘明。
據上論斷，應依刑事訴訟法第273條之1第1項、第299條第1項前
段，洗錢防制法第2條第2款、第14條第1項，刑法第11條前段、
第28條、第339條之4第1項第1款、第2款、第216條、第211條、
第339條之2第1項、第55條、第42條第3項前段、第51條第5款、
第219條、第38條之1第1項前段、第3項，刑法施行法第1條之1第
1項，判決如主文。
本案經檢察官丙○○提起公訴，檢察官周彤芬到庭執行職務。
中　　華　　民　　國　　111 　年　　5 　　月　　25　　日
                  刑事第十五庭  法　官　吳軍良
以上正本證明與原本無異。
如不服本判決應於收受判決後20日內向本院提出上訴書狀，並應
敘述具體理由。其未敘述上訴理由者，應於上訴期間屆滿後20日
內向本院補提理由書(均須按他造當事人之人數附繕本)「切勿逕
送上級法院」。 
　　　　　　　　　　　　　　　  書記官　魏妙軒
中　　華　　民　　國　　111 　年　　5 　　月　　25　　日
附錄本案論罪科刑法條全文：
刑法第211條
  偽造、變造公文書，足以生損害於公眾或他人者，處一年以上
  七年以下有期徒刑。
刑法第216條
　行使第二百一十條至第二百一十五條之文書者，依偽造、變造
  文書或登載不實事項或使登載不實事項之規定處斷。
刑法第339條之2
Ⅰ意圖為自己或第三人不法之所有，以不正方法由自動付款設備
  取得他人之物者，處三年以下有期徒刑、拘役或三十萬元以下
  罰金。
Ⅱ以前項方法得財產上不法之利益或使第三人得之者，亦同。
Ⅲ前二項之未遂犯罰之。
刑法第339條之4
Ⅰ犯第三百三十九條詐欺罪而有下列情形之一者，處一年以上七
  年以下有期徒刑，得併科一百萬元以下罰金：
  一、冒用政府機關或公務員名義犯之。
  二、三人以上共同犯之。
  三、以廣播電視、電子通訊、網際網路或其他媒體等傳播工具
      ，對公眾散布而犯之。
Ⅱ前項之未遂犯罰之。
洗錢防制法第14條
Ⅰ有第二條各款所列洗錢行為者，處七年以下有期徒刑，併科新
  臺幣五百萬元以下罰金。
Ⅱ前項之未遂犯罰之。
Ⅲ前二項情形，不得科以超過其特定犯罪所定最重本刑之刑。
附表一：
編號 犯罪事實 罪名、宣告刑及沒收 1 事實欄一即附表二編號1 丁○○犯三人以上共同冒用政府機關及公務員名義詐欺取財罪，處有期徒刑壹年貳月。 未扣案之犯罪所得新臺幣叁萬貳仟肆佰元沒收，於全部或一部不能沒收或不宜執行沒收時，追徵其價額。 2 事實欄一即附表二編號2２ 丁○○犯三人以上共同冒用政府機關及公務員名義詐欺取財罪，處有期徒刑壹年貳月。 如附表三編號1、2「偽造之公印文及印文」欄所示偽造之「臺灣臺北地方法院檢察署印」、「臺灣臺北地方法院印」公印文各壹枚、「檢察官黃敏昌」印文共貳枚均沒收。未扣案之犯罪所得新臺幣捌仟元沒收，於全部或一部不能沒收或不宜執行沒收時，追徵其價額。 3 事實欄一即附表二編號3３ 庚○○犯三人以上共同冒用政府機關及公務員名義詐欺取財罪，處有期徒刑壹年叁月。 如附表四編號1至6「偽造之公印文及印文」欄所示偽造之「臺灣臺北地方法院檢察署印」公印文共陸枚、「檢察官吳文正」印文共陸枚及「書記官康敏郎」印文壹枚均沒收。未扣案之犯罪所得新臺幣肆萬貳仟玖佰元沒收，於全部或一部不能沒收或不宜執行沒收時，追徵其價額。 4 事實欄一即附表二編號4４ 庚○○犯三人以上共同冒用政府機關及公務員名義詐欺取財罪，處有期徒刑壹年壹月。 如附表五編號1「偽造之公印文及印文」欄所示偽造之「臺灣臺北地方法院檢察署印」公印文壹枚、「檢察官吳文正」印文壹枚均沒收。 5 事實欄二５ 丁○○幫助犯洗錢防制法第十四條第一項之洗錢罪，處有期徒刑叁月，併科罰金新臺幣貳萬元，罰金如易服勞役，以新臺幣壹仟元折算壹日。 
附表二：
編號 被害人  行使詐術之時間及方式 交付之金融物品或匯款之銀行帳戶 提款人 提款時間、地點及金額 提款後轉交之上游成員 1 辛○○ 108年7月30日至同年8月19日，陸續冒充為警員、法官調查案件，向辛○○佯稱其帳戶涉及洗錢，致辛○○陷於錯誤，依指示交付現金及匯款，其中二筆匯入丁○○之渣打銀行帳戶與永豐銀行帳戶。 108年8月14日匯款62萬元至丁○○之渣打銀行帳戶 丁○○ 108年8月14日，在桃園市○○區○○路000號渣打銀行環北分行，臨櫃提款62萬元。 「螞蟻」    108年8月14日匯款100萬元至丁○○之永豐銀行帳戶 丁○○ 108年8月14日，在桃園市○○區○○○街000號永豐銀行中壢分行，臨櫃提款88萬元，另在桃園市○○區○○○街000號自動櫃員機，提款12萬元(起訴書附表編號1誤載為「12萬0,030元」，應予更正)。  2 戊○○ 108年8月16日至同年8月19日，陸續冒充為警員、檢察官調查案件，向戊○○佯稱須依指示匯款，並偽造「臺北地檢署分案申請書」、「臺北地檢署公證科收據」之公文書各1份向戊○○行使之，致戊○○陷於錯誤而依指示匯款。 108年8月19日匯款42萬2,000元(起訴書附表編號2誤載為「42萬元」，應予更正)至丁○○之渣打銀行帳戶 丁○○ 108年8月19日，在桃園市○○區○○路00號渣打銀行新明分行，臨櫃提款40萬元。 「螞蟻」        3 乙○○ 108年8月20日至同年9月12日，陸續冒充警員、檢察官調查案件，向乙○○佯稱須依指示匯款，並偽造「台北地檢署監管科申請分案調查執行書」2份、「台北地檢署監管科收據」3份、「臺灣臺北地方法院檢察署刑事傳票」1份向乙○○行使之，致乙○○陷於錯誤，依指示匯(存)款。 108年9月4日匯款100萬元、同年9月5日匯款56萬元至庚○○之合庫銀行帳戶  庚○○  108年9月4日、同年9月5日，在桃園市○○區○○路000號合庫銀行中壢分行，臨櫃提款80萬元、63萬元。 「螞蟻」     108年9月9日先後匯款85萬元、35萬元，同年9月12日先後匯款30萬元、30萬元至甲○○之永豐銀行帳戶 甲○○ 108年9月9日，在桃園市○○區○○○路000號永豐銀行內壢分行，臨櫃提款110萬元。 「小米粉」                      4 己○○ 108年9月2日，陸續冒充為警員、檢察官調查案件，佯稱己○○之個人資料外洩涉及人頭帳戶案件，須檢查其帳戶，並偽造「台灣台北地檢署監管科收據」之公文書1份而行使之，致己○○陷於錯誤，依指示在桃園市中壢區住處(地址詳卷)對面，交付金融帳戶物品。 郵局帳號000-00000000000000號帳戶提款卡及密碼 庚○○ 108年9月3日，在桃園市○○區○○路0段000號自動櫃員機，提款6萬4,000元(起訴書附表編號4誤載為「6萬4,020元」，應予更正)。 丁○○            丁○○ 108年9月3日，在桃園市○○區○○路000號自動櫃員機，提款4萬元(起訴書附表編號4誤載為「4萬0,010元」，應予更正)；另在桃園市○○區○○路000號自動櫃員機，提款3萬元(起訴書附表編號4誤載為「3萬0,010元」，應予更正)。 「螞蟻」    上海銀行帳號000-00000000000000號帳戶提款卡及密碼 丁○○ 108年9月2日，在桃園市○○區○○路0段000號自動櫃員機，提款2萬元。 「螞蟻」    合作金庫帳號000-0000000000000號帳戶提款卡及密碼 丁○○ 108年9月2日，在桃園市○○區○○路0段000號自動櫃員機，提款14萬元(起訴書附表編號4誤載為「14萬0,025元」，應予更正)。 「螞蟻」     庚○○ 108年9月3日，在桃園市○○區○○路000號1樓自動櫃員機，提款6萬元(起訴書附表編號4誤載為「6萬0,015元」，應予更正)，另在同市區○○路0段000號自動櫃員機，提款8,000元(起訴書附表編號4誤載為「8,005元」，應予更正)。 丁○○ 
附表三：
編號 偽造之公文書 偽造之公印文及印文 卷證出處 1 臺北地檢署分案申請書 「臺灣臺北地方法院檢察署印」公印文、「檢察官黃敏昌」印文各1枚(共計2枚) 見29660號偵字卷第59頁 2 臺北地檢署公證科收據 「臺灣臺北地方法院印」公印文、「檢察官黃敏昌」印文各1枚(共計2枚) 見29660號偵字卷第61頁 
附表四：
編號 偽造之公文書 偽造之公印文及印文 卷證出處 1 台北地檢署監管科 「臺灣臺北地方法院檢察署印」公印文、「檢察官吳文正」印文各1枚(共計2枚) 見鼓山分局刑案卷宗第42頁 2 台北地檢署監管科 「臺灣臺北地方法院檢察署印」公印文、「檢察官吳文正」印文各1枚(共計2枚) 見鼓山分局刑案卷宗第43頁 3 台北地檢署監管科收據 「臺灣臺北地方法院檢察署印」公印文、「檢察官吳文正」印文各1枚(共計2枚) 見鼓山分局刑案卷宗第44頁 4 台北地檢署監管科收據 「臺灣臺北地方法院檢察署印」公印文、「檢察官吳文正」印文各1枚(共計2枚) 見鼓山分局刑案卷宗第45頁 5 台北地檢署監管科收據 「臺灣臺北地方法院檢察署印」公印文、「檢察官吳文正」印文各1枚(共計2枚) 見鼓山分局刑案卷宗第46頁 6 臺灣臺北地方法院檢察署刑事傳票 「臺灣臺北地方法院檢察署印」公印文及「檢察官吳文正」、「書記官康敏郎」印文各1枚(共計3枚) 見鼓山分局刑案卷宗第47頁 
附表五：
編號 偽造之公文書 偽造之公印文及印文 卷證出處 1 台灣台北地檢署監管科收據 「臺灣臺北地方法院檢察署印」公印文、「檢察官吳文正」印文各1枚(共計2枚) 見21318號偵字卷影卷第157頁